臺灣高等法院刑事判決　　　　　　　　94年度上訴字第1337號
上　訴　人
即　被　告　甲○○
選任辯護人　連世昌律師
上列上訴人因違反槍砲彈藥刀械管制條例案件，不服臺灣桃園地
方法院93年度訴字第1901號，中華民國94年 1月31日第一審判決
（起訴案號：臺灣桃園地方法院檢察署93年度偵字第 10252號）
，提起上訴，本院判決如下：
    主  文
上訴駁回。
    事  實
一、劉建廷（經原審法院判處有期徒刑1年2月，併科罰金新臺幣
    6萬元，並諭知罰金易服勞役折算標準確定）於民國93年6月
    初，自不詳年籍成年男子處，取得兩截式土造鋼管槍，以打
    擊底火引爆子彈內火藥為發射動力，機械性能良好，具有殺
    傷力之土造霰彈槍1枝（即獵槍，槍枝管制編號：000000000
    0）、霰彈槍制式子彈2顆後，即未經許可，將上開槍、彈放
    置在桃園縣觀音鄉○○村○鄰○○路○段 790號住處內而持
    有之。
二、甲○○、許文峰（另案審理）於93年 6月11日19時許，在桃
    園縣大園鄉南港村54之24號租住處（許文峰承租上址房屋，
    甲○○再向其分租），共同基於犯意聯絡，受劉建廷委託，
    將劉建廷所交付上開具殺傷力之霰彈槍、子彈寄藏於住處 1
    樓客廳桌子抽屜內。嗣於同年月14日11時許，劉建廷前來將
    該霰彈槍先行取走。迨至93年 6月16日18時許，因警接獲線
    報，向原審法院聲請核發搜索票，先於甲○○、許文峰上址
    租住處客廳抽屜內，起出上開霰彈槍制式子彈 2顆（經鑑定
    試射 1顆用罄），再於當日19時30分許，帶同甲○○前往劉
    建廷上址住處，並在劉建廷所駕駛停放前開住處外之2E-478
    7號自用小客車內，查扣該霰彈槍1枝。
三、案經桃園縣政府警察局大園分局報告臺灣桃園地方法院檢察
    署檢察官偵查起訴。
    理  由
一、上開事實，業據上訴人即被告甲○○於警詢、偵查及原審審
    理時坦承不諱，並有原審法院核發93年度聲搜字第 519號搜
    索票1張、桃園縣政府警察局大園分局製作搜索、扣押筆錄2
    張、扣押物品目錄表1張、查獲現場照片2張在卷可稽（見偵
    卷第13頁至第16頁、第20頁、第23頁），復有事實欄所載之
    槍枝、子彈扣案可證。而扣案霰彈槍 1枝（槍枝管制編號：
    0000000000）經送鑑定結果，係兩截式土造鋼管槍，以打擊
    底火（藥）引爆子彈內火藥為發射動力，機械性能良好，可
    擊發12GAUGE之制式霰彈，具殺傷力；送鑑霰彈槍子彈2顆，
    均係12GAUGE支制式霰彈（經試射1顆），具殺傷力；亦有內
    政部警政署刑事警察局93年8月2日刑鑑字第0930131645號槍
    彈鑑定書在卷可按（見偵卷第61頁至第64頁）。足見被告自
    白寄藏上開槍彈犯行，確與事實相符。
二、雖被告於本院辯稱：僅在住處看過上開槍彈，但並未受劉建
    廷之託，代為寄藏槍彈等語。被告辯護人亦辯稱：警員於被
    告住處搜索時，並未搜得霰彈槍。雖劉建廷曾將扣案霰彈槍
    攜至被告住處，但即為同時在場之許文峰要劉建廷帶離，，
    足見被告並無寄藏扣案霰彈槍等語。惟被告於偵查中自承為
    劉建廷寄藏上開槍彈之事，且本件係警員接獲線報，得知劉
    建廷持有上開霰彈槍、制式子彈，並寄藏於被告、許文峰上
    址租住處，乃向原審法院聲請核發搜索票，至被告與許文峰
    上址租住處搜索，當場在客廳抽屜內扣得前開霰彈槍制式子
    彈 2顆，再於當日19時30分許，帶同被告前往劉建廷上址住
    處，並在劉建廷所使用停放前開住處外之 2E-4787號自用小
    客車內起出霰彈槍 1枝，亦據被告於原審坦承無訛，復有原
    審法院核發之93年度聲搜字第 519號搜索票在卷為憑。倘被
    告並無為劉建廷寄藏上開槍、彈，警員豈能在被告住處搜得
    霰彈槍子彈 2顆？被告又如何能得知扣案之霰彈槍係藏於劉
    建廷車內？足見被告及辯護人所辯，均無可採。事證明確，
    被告犯行堪以認定。
三、查被告行為後，槍砲彈藥刀械管制條例關於未經許可持有、
    寄藏獵槍之規定，於94年 1月26日修正公布，同年月28日生
    效後，將第8條第1項原條文所定之「未經許可，製造、販賣
    或運輸鋼筆槍、瓦斯槍、獵槍、或空氣槍者，處五年以上有
    期徒刑，併科罰金新臺幣一千萬元以下罰金。」修正為「未
    經許可，製造、販賣或運輸鋼筆槍、瓦斯槍、獵槍、空氣槍
    或第四條第一項第一款所定其他可發射金屬或子彈具有殺傷
    力之各式槍砲者，處五年以上有期徒刑，併科罰金新臺幣一
    千萬元以下罰金。」另同條例第8條第4項原條文所定之「未
    經許可，持有、寄藏或意圖販賣而陳列第一項所列槍枝者，
    處一年以上七年以下有期徒刑，併科新臺幣七百萬元以下罰
    金。」，修正為「未經許可，持有、寄藏或意圖販賣而陳列
    第一項所列槍枝者，處三年以上十年以下有期徒刑，併科新
    臺幣七百萬元以下罰金。」其法定刑較修正前為重，比較新
    舊法，以修正前之第8條第4項規定較有利於被告，依刑法第
    2條第1項但書規定，自應適用修正前規定。又槍砲彈藥刀械
    管制條例於90年11月14日修正公布時，增列第五條之一「手
    槍、空氣槍、獵槍及其他槍砲、彈藥專供射擊運動使用者，
    非經中央主管機關許可，不得製造、販賣、運輸、轉讓、出
    租、出借、持有、寄藏或陳列。」之規定，立法理由即認「
    查飛靶槍及霰彈槍均係屬獵槍之一種，為配合本條例第 4條
    列舉槍枝種類之規定，將『飛靶槍』修正為『獵槍』」，扣
    案之霰彈槍係屬獵槍無疑。核被告所為，係犯修正前同條例
　　第8條第4項之未經許可寄藏獵槍罪、同條例第12條第 4項之
    未經許可寄藏子彈罪。被告就所犯未經許可寄藏獵槍罪、未
    經許可寄藏子彈罪，與許文峰間，有犯意聯絡及行為分擔，
    均為共同正犯。被告受劉建廷委託而寄藏、持有前開槍枝、
    子彈，持有係受寄之當然結果，自應僅就寄藏之行為包括評
    價，不另論以持有罪（最高法院74年台上字第3400號判例意
    旨參照）。被告同時、地，以一寄藏行為，同時觸犯上開未
    經許可寄藏獵槍罪、未經許可寄藏子彈罪；為想像競合犯，
    應依刑法第55條前段規定以未經許可寄藏獵槍罪處斷。
四、原審調查結果，適用修正前槍砲彈藥刀械管制條例第8條第4
    項、第12條第4項，刑法第11條前段、第 2條第1項但書、第
    28條、第55條、第42條第 2項、第38條第1項第1款，罰金罰
    鍰提高標準條例第 2條，現行法規所定貨幣單位折算新臺幣
    條例第 2條規定，同時審酌被告寄藏前開槍枝、子彈，危害
    社會治安甚鉅，及參酌被告平日素行、犯罪動機、犯後態度
    等一切情狀，量處有期徒刑1年1月，併科罰金新臺幣 3萬元
    ，並諭知罰金易服勞役之折算標準。扣案之土造霰彈槍壹枝
    （槍枝管制編號： 0000000000）及制式霰彈1顆，均屬違禁
    物，應依刑法第38條第1項第1款規定宣告沒收。另刑事警察
    局鑑驗試射之制式霰彈 1顆，業已用罄滅失，爰不併予宣告
    沒收。認事用法，核無違誤，量刑亦稱妥適。被告上訴，否
    認犯罪，為無理由，應予駁回。
據上論斷，應依刑事訴訟法第368條，判決如主文。
本案經檢察官沈明彥到庭執行職務。
中　　華　　民　　國　　94　　年　　6 　　月　　16　　日
　　　　　　　　　刑事第十一庭審判長法  官　陳祐輔
                                    法  官  楊炳禎
                                    法  官  陳國文
以上正本證明與原本無異。
如不服本判決，應於收受送達後10日內向本院提出上訴書狀，其
未敘述上訴之理由者並得於提起上訴後10日內向本院補提理由書
（均須按他造當事人之人數附繕本）。
                                    書記官  蔡棟樑
中　　華　　民　　國　　94　　年　　6 　　月　　16　　日
附錄：本案論罪科刑法條全文
修正前槍砲彈藥刀械管制條例第八條第四項：
未經許可，持有、寄藏或意圖販賣而陳列第一項所列槍枝者，處
一年以上七年以下有期徒刑，併科新臺幣七百萬元以下罰金。
槍砲彈藥刀械管制條例第十二條第四項：
未經許可，持有、寄藏或意圖販賣而陳列子彈者，處五年以下有
期徒刑，併科新臺幣三百萬元以下罰金。
